# 购买无收益资产会计处理

提问人：wx_615e71065178 时间：2022-11-08 10:51:00
您好陈版主，我公司按照政府要求购买了一批无人驾驶汽车，用于各个公园展示使用，但是没有任何收入，政府也没有补助，请问陈版主我们如何记账，放入固定资产计提折旧，但是没有收入相匹配，放入存货合适吗，谢谢

回答人：chenyiwei
如果“没有任何收入，政府也没有补助”属实，则购买价款直接作为营业外支出处理。但对于购入的车辆实物仍需加强管理，做好账外备查。

提问人：wx_615e71065178 时间：2022-11-10 13:22:40
谢谢陈版主，但是金额很大，好几千万，一次性计入营业外收入合适吗

回答人：chenyiwei
这是从资产定义出发，是符合准则规定的做法。